臺灣宜蘭地方法院刑事判決　　　　　　　　　　　　　　九十年度訴字第四五九號
　　公　訴　人　臺灣宜蘭地方法院檢察署檢察官
　　被　　　告　甲○○
右列被告因違反毒品危害防制條例案件，業經檢察官提起公訴 (九十年度毒偵字第一
三九六號)，及併案審理(九十一年度毒偵字第八二號)，本院判決如左：
    主  文
甲○○連續施用第一級毒品，累犯，處有期徒刑捌月。又連續施用第二級毒品，累犯
，處有期徒刑陸月，甲基安非他命壹包毛重貳公克沒收銷燬。應執行有期徒刑壹年，
甲基安非他命毛重貳公克沒收銷燬。
    事  實
一、甲○○前因違反肅清煙毒條例及麻醉藥品管理條例案件，分別經法院判處有期徒
    刑三年十月及七月確定，二罪接續執行結果，於民國八十四年四月二十七日入監
    執行，於八十五年十二月三十一日假釋出監，嗣經撤銷假釋，殘刑於九十年五月
    十日執行完畢。又曾因施用毒品案件，經本院於八十七年六月三日裁定送勒戒處
    所觀察、勒戒，經台灣宜蘭看守所附設勒戒處所，認有繼續施用毒品之傾向，於
    八十七年七月二日裁定令入戒治處所，施以強制戒治一年，經戒治期滿後，由本
    院以八十八年十月十二日以八十七年度易字第三三五號判決免刑在案。猶不知戒
    除毒癮，復各基於施用第一級毒品海洛因及第二級毒品甲基安非他命之概括犯意
    ，自九十年七月間起至九十一年一月二十二日上午某時止，連續在宜蘭縣羅東鎮
    ○○路八十五號七樓之二處所，施用第一級毒品海洛因多次。自九十年七月間起
    至九十一年一月二十二日上午某時止，連續在上址處所，施用第二級毒品甲基安
    非他命多次。嗣為警先於九十年十月十九日晚間九時三十分許，在上址查獲，並
    扣得甲○○與同居男友林清泉 (涉犯毒品危害防制條例案件，由檢察官另案偵查
    )，所共有之第一級毒品海洛因六包 (合計毛重一點三公克)、甲基安非他命三包
    (合計毛重零點七公克)、吸食器一組等物。又於九十一年一月二十四日下午二時
    許，在宜蘭縣羅東鎮○○路八十五號前甲○○坐車內，扣得甲基安非他命一包 (
    毛重二公克)。
二、案經宜蘭縣警察局羅東分局報告台灣宜蘭地方法院檢察署檢察官偵查起訴暨併案
    審理。
    理  由
一、右揭事實，業據被告甲○○坦承不諱，且被告經警分別於九十年十月十九日下午
    十時三十分許、九十一年一月二十四日採尿送驗結果，前次呈嗎啡及甲基安非他
    命陽性、後次則呈甲基安非他命陽性反應，此有慈濟大學濫藥物檢驗中心檢驗總
    表與尿液送驗姓名、編號對照表各二紙在卷可查，此外並有二次查獲扣案之海洛
    因六包 (合計毛重一點三公克)、吸食器一組、甲基安非他命三包 (合計毛重零
    點七公克)、一包 (毛重二公克)可資佐證，足信被告前述自白真實可採。查被告
    曾因施用毒品案件，經本院於八十七年六月三日裁定送勒戒處所觀察、勒戒，經
    台灣宜蘭看守所附設勒戒處所，認有繼續施用毒品之傾向，於八十七年七月二日
    裁定令入戒治處所，施以強制戒治一年，經戒治期滿後，由本院以八十八年十月
    十二日以八十七年度易字第三三五號判決免刑在案，有本院八十七年度易字第三
    三五號免刑判決書一紙在卷可稽，被告復犯本件施用毒品之罪，犯行明確，當依
    法論科。
二、核被告所為，係犯毒品危害防制條例第十條第一項、第二項之罪。被告施用第一
    級毒品、第二級毒品前之持有第一級毒品、第二級毒品之低度行為，均為施用之
    行為所吸收，不另論罪。被告前開數次施用第一級毒品與第二級毒品之行為，均
    時間緊接，所犯各構成要件均相同，顯各基於概括犯意為之，均為連續犯，而各
    論以一罪，均加重其刑。而上揭二罪間，犯意個別、行為互殊、應予分論併罰。
    再查，被告有如事實欄所述之前科及執行情形，有臺灣高等法院檢察署刑案紀錄
    簡覆表一紙在卷可稽，於五年內再犯有期徒刑以上之本罪，為累犯，均應遞加重
    其刑，爰審酌被告犯罪之動機、目的、所犯屬自損身命之犯罪態樣、被告多次毒
    品前科，仍未戒除毒癮及犯罪後坦承犯行態度良好等一切情狀，各量處如主文所
    示之刑，並定其應執行之刑。扣案之甲基安非他命一包 (毛重二公克)，為第二
    級毒品已如前述，屬違禁物，應予沒收銷燬之。另扣案之第一級毒品海洛因六包
    (毛重一點三公克)、第二級毒品甲基安非他命三包 (毛重零點七公克)及吸食器
    一組，雖屬違禁物，然均業經台灣宜蘭地方法院檢察署檢察官另案聲請 (該署九
    十年度毒偵字第一三九四號)本院宣告沒收銷燬，爰不另為重複之諭知。
三、檢察官移請併辦部分，雖未於起訴書中論列，然與起訴部分有連續犯之裁判上一
    罪關係，為起訴效力所及，本院自應併予審理，附此敘明。
據上論斷，應依刑事訴訟法第二百九十九條第一項前段，毒品危害防制條例第十條第
一項、第二項、第十八條第一項，刑法第十一條、第五十六條、第五十一條第五款、
第四十七條，判決如主文。
案經檢察官到庭執郭欣怡行職務
中    華    民    國    九  十  一    年      三      月     十  八     日
                                  臺灣宜蘭地方法院刑事第二庭
                                          法  官  郭  淑  珍
右正本證明與原本無異。
如不服本判決，應於判決送達後十日內向本院提出上訴狀( 應附繕本 )。
                                          書記官  李  明  威
中    華    民    國    九  十  一    年      三      月     二十一     日
附錄法條：
毒品危害防制條例第十條
施用第一級毒品者，處六月以上五年以下有期徒刑。
施用第二級毒品者，處三年以下有期徒刑。
